【裁判字號】    90,易,672
【裁判日期】    900314
【裁判案由】    詐欺
【裁判全文】
台灣台中地方法院刑事判決                            九十年度易字第六七二號
    告  訴  人  台灣台中地方法院檢察署檢察官
    被      告  乙○○
右列被告因詐欺案件，經檢察官提起公訴（八十九年度偵字第四一五號），本院判決
如左：
    主  文
乙○○意圖為自己不法之所有，以詐術使人將本人之物交付，處有期徒刑參月，如易
科罰金，以參佰元折算壹日。
    事  實
一、乙○○意圖為自己不法之所有，於民國（下同）八十九年五月間，佯稱邀集甲○
    ○一同投資麵包店，並簽發本票一紙交予甲○○，以取信甲○○，又表示若投資
    不成，即將金錢返還甲○○，致甲○○陷於錯誤，而將新台幣（下同）四十八萬
    元交予乙○○以作為投資麵包店之用，其中十八萬元由甲○○於八十九年五月間
    在台南某處親自交予乙○○，另三十萬元則於八十九年五月十日由合作金庫台中
    市南屯支庫電匯予乙○○：乙○○取得前開款項後，旋即避不見面，迭經甲○○
    催討均不獲置理，甲○○始知受騙。
二、案經甲○○訴由臺灣臺中地方法院檢察署檢察官偵查起訴。
    理  由
一、訊據被告乙○○對有於八十九年五月間，向甲○○取得四十八萬元之事實並不諱
    言，惟否認有詐欺之犯行，辯稱：上開款項伊是向告訴人借用的，是因嗣後經濟
    上困難，所以才無法還款等云云。惟查被告前揭犯罪事實，業據告訴人甲○○於
    偵審中迭訴甚詳，且其中十八萬元由告訴人甲○○於八十九年五月間在台南親自
    交予被告，另三十萬元則於八十九年五月十日由合作金庫台中市南屯支庫電匯予
    被告，並為被告所不爭執之事實，並有被告簽付之本票影本一紙在卷可憑，而核
    被告於偵查中對於前開款項初則辯稱係告訴人要共同投資麵包店之款，繼後又稱
    要標羅馬磁磚之貨底，於本院審理中又稱係借款，多次供述不一，已見其情虛，
    ，並於本院審理中，又堅稱其已無錢可還告訴人，足見被告對於上開款項於取得
    之初，即有不法所有之意圖甚明，是以被告所辯，應無可採，其犯行堪予認定。
二、核被告上開所為係犯刑法第三百三十九條第一項之詐欺罪，爰審酌被告犯罪之動
    機、目的、手段，犯罪所生之危害、犯罪後之態度等一切情狀，量處如主文所示
    之刑，又查本件被告係於八十九年五月間，犯刑法第三百三十九條第一項之詐欺
    罪，其法定最重本刑為五年以下有期徒刑，依修正前刑法第四十一條規定：犯最
    重本刑為三年以下有期徒刑以下之刑之罪，而受六月以下有期徒刑或拘役之宣告
    ，因身體、教育、職業或家庭之關係，執行顯有困難者，得以一元以上三元以下
    折算一日，易科罰金。本不得宣告易科罰金，惟查上開刑法第四十一條，業經立
    法院修正並經總統於九十年一月十日公布，於同月十二日生效，依修正後之刑法
    第四十一條第一項規定：犯最重本刑為五年以下有期徒刑之罪，而受六個月以下
    有期徒刑或拘役之宣告者，得予以宣告易科罰金。另依刑法第二條第一項前段之
    規定：行為後法律有變更者，適用裁判時之法律，但裁判前之法律有利於行為人
    者，適用最有利於行為人之法律。係採從新及從輕主義。本件依上開修正後之刑
    法第四十一條第一項前段，及刑法第二條第一項前段之規定，自應依法併予宣告
    得易科罰金，及其易科罰金之折算標準，爰併予宣告之，並此敘明。
據上論斷，應依刑事訴訟法第二百九十九條第一項前段，刑法第三百三十九條第一項
、第二條第一項前段、修正後第四十一條第一項前段，罰金罰鍰提高標準條例第一條
前段、第二條，判決如主文。
中    華    民    國    九十      年      三        月      十四        日
                                        法  官  柯  崑  輝
右正本證明與原本無異。
如不服本判決，應於送達後十日內向本院提出上訴狀(須附繕本)，上訴於台灣高等
法院台中分院。
                                        書記官
中    華    民    國    九十      年       三       月       十五       日
附錄論罪科刑法條
刑法第三百三十九條
意圖為自己或第三人不法之所有，以詐術使人將本人或第三人之物交付者，處五年以
下有期徒刑、拘役或科或併科一千元以下罰金。
以前項方法得財產上不法之利益或使第三人得之者，亦同。
前二項之未遂犯罰之。


司法院資訊處製作；財團法人民間司法改革基金會備份。
